_8 rue de Nuits 69004 LYON nicolas.grissi@gmail.com _+33 (0)6 85 17 21 37 nicolasgrissi.com

Développeur

< Nicolas Grissi />

À propos de moi

Originaire de Nîmes, je suis installé depuis 3 ans dans la formidable ville de Lyon. Ma passion pour la conception est le fil rouge

de ma carrière. Elle m'a permis de m'illustrer dans plusieurs secteurs professionnels. Je suis fasciné par le monde du développement et de ses outils toujours plus innovants. Aujourd'hui, mon objectif est d'en faire partie en tant que



Formations

- + CTI / INSTIC Développeur logiciel 2018-2019
- + DOMICILE Développement en général
- + LES GOBELINS PARIS Designer Web 2015
- + ESMOD PARIS 2006-2009

Compétences

- + Javascript / JQuery / npm
- + HTML/CSS (SCSS) / Bootstrap 3.0 4.0
- + PHP / Composer
- + Git
- + Bash
- + Linux / Unix
- + Figma/Sketch
- + Photoshop Illustrator InDesign

Expériences professionnelles

1 DÉVELOPPEUR FULL STACK

2018- auj.

EN APPRENTISSAGE

EDENWORK - CDD

- + Développement des newsletters
- + Développement front-end des applications
- + Développement back-end des applications avec le Lead-Developpeur
- + Gestion en Agile

@ GRAPHISTE / CHARGÉ DE

2016-2017

COMMUNICATION

PREMIÈRE VISION - CDD

- + Développement des newsletters
- + Conception & Gestion de projets prints
- + Mise à jour des extranets en HTML5 / CSS3

WEB DESIGNER UI/ DIRECTEUR ARTISTIQUE SHAPESHIFT - FREELANCE

2015

- + Direction artistique et conception des UI
- + Préparation des specs pour l'intégration
- + Création d'identités de marque

4 GRAPHISTE /

2010-2016

INFOGRAPHISTE TEXTILE MONOPRIX - FREELANCE

- + Création des artworks placés / allovers
- + Réalisation des fiches de spécifications

Hobbies

- + Raspberry pi
- + Tech
- + DIY
- + Moto